# 请教大牛，会计准则解释第 7 号正式稿与征求意见稿少了的部分原因何在？

提问人：henry204618 时间：2015-11-18 13:14:12
个人感觉，这一期准则解释规定的太细，像征求意见稿中理财产品的处理，包括正式稿中的部分问题，实际上准则本身已经有了明确的原则性规定，实务中根据准则规定即可推出这些具体业务的处理。准则解释这样针对具体业务详细解释，未免和原则导向的准则精神不符，还可能造成对准则应用的不一致，所以，我个人是赞同删除这些仍然属于准则规定范围的具体解释的。

回答人：chenyiwei
当初征求意见时对这两条并没有什么原则性的争议。估计删除的一个可能原因是负责部门不同（准则一处vs制度二处），日后这两条不排除以单独文件的形式发布。